# 超额亏损在合并报表中可以继续确认长期股权投资至负数吗？

提问人：龙之霄霄 时间：2016-03-19 20:12:01
个人浅见： 1 、个人认为，准则规定的“子公司少数股东分担的当期亏损超过了少数股东在该子公司期初所有者权益中所享有的份额，其余额仍应当冲减少数股东权益，即少数股东权益可以出现负数。”这个理论基础是建立在编制报表是持续经营基础上的。如果企业频临破产或者判断不能持续经营时，而且少数股东对企业没有超额亏损担保等协议的话，我们不应当确认少数股东的超额亏损（因为有限公司是以出资份额为限的）。如果企业持续经营能力没有问题，我们就可以确认少数股东的超额亏损。这种超额亏损的确认方式有点像权益法的确认，强调的是在合并报表层面母公司和少数股东应当分别享有子公司的负净资产，当子公司经营好转净资产上升后，再分别恢复各自享有的净资产。当然这种确认方式的前提是持续经营。
2 、对于子公司的投资目前准则是以成本法核算，所以当企业无法持续经营或者持续亏损，有减值迹象时，我们只需将长期股权投资减值到 0 即可，无需冲减成负数。因为我们对子公司只是以出资为限的有限责任公司。对于权益法的投资核算，我们需要做备查簿是因为基于第 1 点分析的理由，我们需要将长投准确核算，其对应的是享有的投资公司的净资产，因此当净资产不再为负数，净资产上升时，也是首先恢复备查簿的负数金额。
希望以上回答对你有所帮助。

回答人：chenyiwei
少数股东承担超额亏损的理论基础还是实体理论下对母公司和少数股东的平等对待，所以少数股东作为权益持有者仍应按比例承担子公司的超额亏损。